# 请教陈版主问题

提问人：damon0306 时间：2016-03-25 17:33:17
请教陈老师①在上述假设的基础上，在其他变量不变的情况下，利率可能发生的合理变动对当期损益和股东权益的税前影响如下：
项目 利率变动 本年度 上年度 对利
润的影响 对股东权益的影响 对利润的影响 对股东权益的影响 长、短期借款 增加0.5% 减少0.5%
附注中这个表如何填列？是用长短期借款余额 0.5% 填列吗？ ②公司用实物资产，房屋、土地、机器设备、存货对外投资，经过了评估，对方可否直接以评估值入账，公司不开具发票？ ③ A 公司购买一子公司，形成非同一控制下企业合并。其中有一项增值，存货账面价值 1000 万，评估值 9000 万，除此之外账面值与评估值一致。那在购买日编制合并报表时，是否对此存货要确认递延所得税负债 8000 25%=2000万，并增加商誉 2000 万呢？如果是，那期末存货对外销售，这 2000 万的递延所得税负债要冲掉，对方科目走什么呢？

回答人：chenyiwei
1 、可以这样理解，但因为利息可以税前扣除，所以还要乘以（ 1 －适用的所得税率）。 2 、开票问题请咨询税务专业人士。 3 、应在购买日就被购买方可辨认净资产公允价值与计税基础之间的差额确认递延所得税负债，对应调整商誉或负商誉。后续转回这部分递延所得税负债时，对应贷记“所得税费用——递延所得税费用”。